【裁判字號】    92,易,1014
【裁判日期】    921023
【裁判案由】    毒品危害防制條例
【裁判全文】
臺灣彰化地方法院刑事判決                        九十二年度易字第一一四號
    公  訴  人  臺灣彰化地方法院檢察署檢察官
    被      告  甲○○
右列被告因違反毒品危害防制條例案件，經檢察官聲請簡易判決處刑（九十二年度偵
字第六二四號），，本院北斗簡易庭認有刑事訴訟法第四百五十一條之一第四項但書
之情形，而簽由本院改依通常程序審理，再經本院認有刑事訴訟法第二百七十三條之
一第一項之情形，而改依簡式審判程序判決如左：
        主  文
甲○○施用第二級毒品，處有期徒刑捌月。
        事  實
一、甲○○於八十九年七月間因施用毒品案件，經台灣台中地方法院以八十九年度毒
    聲字第四六０六號裁定送勒戒處所觀察、勒戒後，認無繼續施用毒品之傾向，由
    台灣台中地方法院檢察署檢察官於八十九年八月二十二日，以八十九年度毒偵字
    第五一三０號為不起訴處分確定。仍不知悔改，復基於施用第二級毒品甲基安非
    他命之犯意，於九十一年十二月二十八日某時許，在其位於彰化縣二林鎮振興里
    民生巷三二號住處，以將甲基安非他命置於玻璃管內燒烤吸其煙霧之方式，施用
    甲基安非他命一次。嗣於九十一年十二月二十九日零時許，在台中市北區忠義三
    巷三十九號為警查獲，經警採尿送驗後呈安非他命類及鴉片類（所涉施用第一級
    毒品部分由檢察官移送台灣高等法院台中分院併案審理）陽性反應，始查悉上情
    。而甲○○經本院以九十二年度毒聲字第二二九號裁定送勒戒處所觀察、勒戒後
    ，認有繼續施用毒品之傾向，再經本院以九十二年度毒聲字第四六四號裁定送強
    制戒治。
二、案經台中警察局第二分局報請台灣台中地方法院檢察署呈請台灣高等法院台中分
    院檢察署檢察長核轉台灣彰化地方法院檢察署檢察官聲請簡易判決處刑，本院北
    斗簡易庭認有刑事訴訟法第四百五十一條之一第四項但書之情形，而簽由本院改
    依通常程序審理，再經本院認有刑事訴訟法第二百七十三條之一第一項之情形，
    而改依簡式審判程序審理。
        理  由
一、按檢察官聲請以簡易判決處刑之案件，經法院認有第四百五十一條之一第四項但
    書之情形者，應適用通常程序審判之；除被告所犯為死刑、無期徒刑、最輕本刑
    為三年以上有期徒刑之罪或高等法院管轄第一審案件者外，於前條第一項程序進
    行中，被告先就被訴事實為有罪之陳述時，審判長得告知被告簡式審判程序之旨
    ，並聽取當事人、代理人、辯護人及輔佐人之意見後，裁定進行簡式審判程序；
    除簡式審判程序及簡易程序案件外，第一審應行合議審判，刑事訴訟法第四百五
    十二條、第二百七十三條之一第一項、第二百八十四條之一分別定有明文。本件
    原經檢察官向本院聲請簡易判決處刑，經本院彰化簡易庭認有刑事訴訟法第四百
    五十一條之一第四項但書之情形，而簽由本院改依通常程序審理。又本件被告甲
    ○○所涉係死刑、無期徒刑、最輕本刑為三年以上有期徒刑之罪或高等法院管轄
    第一審案件以外之罪，並於本院行準備程序時就被訴事實為有罪之陳述，本院合
    議庭依前揭規定，經評議結果，裁定改由一名法官獨任行簡式審判程序，先予敘
    明。
二、右揭犯罪事實，業據被告甲○○於本院審理時坦承不諱，且其被查獲後為警採集
    之尿液，分別送請中山醫學大學附設醫院檢驗及詮昕科技股份有限公司複驗結果
    ，分別呈安非他命類藥物及安非他命類陽性反應，有中山醫學大學附設醫院藥物
    濫用檢測中心九十二年一月八日流水號0000000號報告及詮昕科技股份有
    限公司九十二年四月八日報告編號00000000號濫用藥物尿液檢驗報告各
    一紙在卷可按，被告之自白堪以採信。本件事證明確，被告犯有施用毒品之犯行
    應堪認定。
三、又被告曾於八十九年七月間因施用毒品案件，經台灣台中地方法院以八十九年度
    毒聲字第四六０六號裁定送勒戒處所觀察、勒戒後，認無繼續施用毒品之傾向，
    由台灣台中地方法院檢察署檢察官於八十九年八月二十二日，以八十九年度毒偵
    字第五一三０號為不起訴處分確定。再因本件施用毒品案件，經本院以九十二年
    度毒聲字第二二九號裁定送勒戒處所觀察、勒戒後，認有繼續施用毒品之傾向，
    再經本院以九十二年度毒聲字第四六四號裁定送強制戒治等情，有臺灣高等法院
    被告全國前案紀錄表、臺灣彰化地方法院檢察署刑案資料查註紀錄表，顯係於前
    案施用毒品經觀察、勒戒後，認無繼續施用毒品傾向，由檢察官為不起訴處分後
    ，五年內再犯本件施用毒品罪，經觀察、勒戒後，認有繼續施用毒品傾向，而裁
    定送強制戒，應予依法論科。
四、核被告所為，係犯毒品危害防制條例第十條第二項之施用第二級毒品罪。被告持
    有第二級毒品之低度行為應為其施用之高度行為吸收，不另論罪，並予敘明。爰
    審酌被告犯罪次數、施用之期間、動機、目的、方法、不知珍惜身體，犯罪所生
    危害，及犯罪後坦承犯行，態度良好等一切情狀，量處如主文所示之刑，以示懲
    處。
據上論斷，應依刑事訴訟法第第四百五十二條、第二百七十三條之一第一項、第二百
九十九條第一項前段，毒品危害防制條例第十條第二項，判決如主文。
本案經檢察官黃玉琪到庭執行職務。
中      華      民      國      九十二      年      十    月    二十三  日
                                臺灣彰化地方法院刑事第一庭
                                    法      官  陳  秋  錦
右正本證明與原本無異。
如不服本判決，應於判決送達後十日內，向本院提出上訴狀（須附繕本）。
                                    法院書記官  于  淑  真
中      華      民      國      九十二      年      十    月    二十四  日
毒品危害防制條例第十條
施用第一級毒品者，處六月以上五年以下有期徒刑。
施用第二級毒品者，處三年以下有期徒刑。


司法院資訊處製作；財團法人民間司法改革基金會備份。
